臺灣高等法院高雄分院刑事判決　　　　　　　　　　九十三年度上訴字第二三五號
　　上　訴　人　台灣高雄地方法院檢察署檢察官
　　被　　　告　乙○○
　　被　　　告　己○○
　　共　　　同
　　指定辯護人　丙○○
右上訴人因被告殺人未遂等案件，不服臺灣高雄地方法院九十二年度訴字第一五０二
號中華民國九十三年一月二十日第一審判決（起訴案號：臺灣高雄地方法院檢察署九
十一年度偵字第二○九七五號、第二四三四七號），提起上訴，本院判決如左：
      主  文
原判決關於乙○○部分撤銷。
乙○○共同未經許可，持有可發射子彈具有殺傷力之改造手槍，處有期徒刑壹年陸月
，併科罰金新台幣伍萬元，罰金如易服勞役，以新台幣玖佰元即銀元參佰元折算壹日
。扣案之改造半自動手槍壹支、子彈壹顆及刀鞘一個均沒收。
其他上訴駁回。
      事  實
一、乙○○前於民國（下同）八十三年間，因違反麻醉藥品管理條例案件，分別經本
    院、最高法院，以八十四年度上訴字第二四一九號、八十五年度台上字第二七二
    四號，判處有期徒刑八月、六年四月確定；又於八十五年間，因違反麻醉藥品管
    理條例案件，經原審法院以八十五年度易字第五七三九號判處有期徒刑三月確定
    ，上開三罪經接續執行，於八十九年四月二十一日假釋出獄（假釋期間至九十二
    年八月二十四日期滿，不構成累犯）。
二、緣李春竹（原審法院通緝中）於九十一年九月九日零時三十分許，在高雄巿新興
    區○○○路四十七號之「寶貝熊電子遊藝場」前與庚○○發生口角，乃心有不甘
    ，而思教訓庚○○以為報復。遂返回其位於高雄市旗津區○○○路八一○號五樓
    住處，拿取其友人「魏佳宏」於九十年十一月某日，寄藏於李春竹上開住處之具
    有殺傷力仿ＢＥＲＥＴＴＡ廠八五型半自動手槍製造之金屬玩具手槍換裝土造金
    屬槍管改造而成之改造手槍一支，及具有殺傷力之由玩具金屬彈殼加裝直徑七‧
    七ＭＭ土造金屬彈頭改造而成之改造子彈三顆（其中一顆無法擊發，不具殺傷力
    ），於同日上午二時三十分許即持上開槍、彈返回「寶貝熊電子遊藝場」，見乙○○亦在該遊藝場門口，即與乙○○及其他約四名姓名、年藉不詳之成年男子，
    共同基於持有上開槍、彈及其他刀械、鐵器或徒手以相互利用來傷害人之身體之
    犯意聯絡，推由乙○○手持其所有形狀類似小型武士刀之不丁刀械一把（下稱刀
    械，未經扣案，無法認定是否為槍砲彈藥刀械管制條例所列之管制刀械），頭戴
    安全帽先進入遊藝場內，喝令庚○○走到遊藝場外，庚○○行至門口處，見外面
    多人聚集來勢洶洶之樣，認為情事不妙拒絕出去，而與乙○○發生拉扯、推打，
    乙○○即以上開刀械朝庚○○之左手臂砍去，砍中庚○○之左手臂，庚○○受傷
    而欲往外奔跑時，上開約四名不詳姓名之成年男子乃分持安全帽、「禁止停車」
    鐵架等物蜂擁而上，毆打庚○○，並共同將庚○○壓制在遊藝機檯上，李春竹即
    持上開改造槍、彈朝庚○○右手臂射擊一發；嗣經庚○○之朋友甲○○上前阻止
    並搶下李春竹所持之改造手槍及其他尚未射擊之子彈二顆（其中一顆並無殺傷力
    ）。庚○○趁隙逃離現場至高雄醫學大學附設中和紀念醫院救醫。李春竹、乙○○及其他約四名不詳姓名成年男子等人則於警察獲報趕至現場前即逃逸四散。庚○○因上述攻擊而受有右上臂開放性骨折併異物留滯、左前臂割傷併伸指肌腱斷
    裂、頭皮、背部裂傷等傷害。嗣經警於現場扣得上開改造手槍一枝、子彈二顆（
    其中一顆並無殺傷力）、彈殼一個、刀鞘一個。李春竹、乙○○嗣於同年九月十
    八日二十一時許，警方查知渠等犯案前，主動向高雄巿政府警察局新興分局自首
    而接受裁判，始悉上情。
三、案經庚○○訴由高雄市政府警察局新興分局報告臺灣高雄地方法院檢察署檢察官
    偵查起訴。
      理  由
壹、撤銷改判部分：
一、訊據被告乙○○固坦承於右揭時、地有持刀械與被告李春竹持上開改造槍、彈共
    同傷害告訴人庚○○身體之事實，惟辯稱：我持刀械毆打告訴人時，該刀上仍有
    刀鞘，嗣刀鞘飛出，告訴人又以手臂抵擋，始砍傷告訴人之手臂三、四刀，我是
    有傷害告訴人之意思，但沒有砍告訴人之頭部，並沒有要殺他的意思；又李春竹
    持有改造手槍及子彈向庚○○手臂射擊，是在我離開之後，我並不知情，事先也
    不知道他帶有槍枝、子彈等語。惟查：
（一）、告訴人庚○○在原審法院指訴稱：「當時有一個人帶著口罩、安全帽，穿夾
        克沒拉上拉鍊，身上插著武士刀，他要我出去，我不出去，他硬拉，雙方拉
        扯，他看我掙扎，到櫃檯時，就亮武士刀砍我左手臂」等語，核與被告李春
        竹於原審法院供稱：「乙○○就從身上拿出武士刀砍他（告訴人），我第一
        眼看他砍庚○○的武士刀沒有刀鞘」等語，及證人甲○○證稱：「（問：你
        看到告訴人被架出時，那隻刀，有無用報紙包著？）我只看到沒有刀鞘的刀
        。是銀色的刀刃」等語，大致相符；是被告乙○○係持卸去刀鞘之刀械，朝
        告訴人左手臂砍去而砍傷告訴人至為丁確，被告乙○○辯稱伊係持帶有刀鞘
        之刀械砍向告訴人，惟因刀鞘外飛始砍傷告訴人云云，不足採信。
（二）、庚○○於偵查中指訴稱：「有六、七個人圍毆我，我當時被槍打到右手臂，
        當時很混亂，拿刀之人砍我：：手及背部」、「（問：你先中槍，還是先被
        殺？）幾乎是同時的，當時被刀押住，我用手擋，後有人圍毆，此時發現已
        中槍了）」等語，參與證人甲○○證稱：：：我看到有拿刀、安全帽或空手
        及「禁止停車」架圍毆庚○○，庚○○趴在外面一部機檯上，李春竹就持槍
        槍口靠近庚○○右上臂開了一槍，我看其開槍，因當時我站在李春竹旁，我
        就將其槍搶過來等語（偵卷第二十八頁正、背面），復於原審審理時結證稱
        ：我當時人在騎樓下檳榔攤，就看到七、八人進入電玩店：：：告訴人被架
        著壓在電玩台上很多人打他，有人砍他，只有一個人拿刀子，其他的人都有
        打他，刀子砍完後，李春竹持槍對準告訴人右上臂擊發一槍，之後就換我與
        李春竹在搶那支槍，後來槍枝有被我從他手中搶下等語（原審卷第六十二頁
        ）以及被告李春竹及乙○○於偵、審中（李春竹於偵查及原審）均分別坦承
        確有攜帶上開槍枝、子彈及刀械攻擊庚○○等情，顯見告訴人庚○○確有於
        右揭時地遭被告李春竹、乙○○及不詳姓名之成年男子約四人分持改造槍枝
        、子彈，刀械、安全帽、「禁止停車」鐵架或徒手共同毆打等情無訛（證人
        甲○○及告訴人庚○○均稱當時場面混亂，參與攻擊告訴人之人數，有謂約
        六、七人或七、八人，本院認定除被告李春竹、乙○○外，其他不詳姓名男
        子以四人計）。
（三）、被告李春竹警詢及偵查中供稱：案發當天凌晨零時許，是因到高雄市○○○
        路四十七號地下室九一一舞廳找乙○○跳舞，在樓上講電話時，與庚○○發
        生碰撞並口角後，就回家拿犯案所持槍枝及子彈回到九一一舞廳，並跟乙○○說剛才就是他（庚○○）罵我，乙○○就戴安全帽進去五福二路四十九號
        寶貝熊遊藝場叫庚○○出來，庚○○一出五福二路四十九號門口，我就跟庚○○打起來，乙○○就拿武士刀砍庚○○後，我就由褲子口袋拿出預藏手槍
        等情丁確。被告李春竹既係因至上開舞廳找乙○○一起跳舞時，與庚○○發
        生碰撞而口角之後，隨即回家拿取改造之槍枝、子彈至現場欲行報復，並與
        被告乙○○持刀械，共同商討教訓庚○○，推由乙○○攜帶刀械進入寶貝熊
        遊藝場內找庚○○出來（寶貝熊遊藝場在五福二路四十九號亦即九一一舞廳
        之樓上），而夥同其他不詳姓名之人加以毆打、砍、擊成傷，足見被告李春
        竹回家拿取上開改造手槍及子彈後之持有行為，是為傷害庚○○之目的而持
        有，而被告乙○○及現場其他不詳姓名之人，既知目的是要教訓傷害庚○○
        ，才推由乙○○先持刀械進入遊藝場叫庚○○出來，李春竹持槍、彈與其他
        不詳姓名之人則聚在門口處等候，顯然對彼此欲以何種方式或持何種凶器打
        擊對方，已知之甚詳，並有相互利用之意思，以便分工合擊；打鬥時亦均可
        清楚知悉李春竹持有改造手槍及子彈，仍共同合力打擊告訴人庚○○，可見
        彼此間均具有共同持有該改造手槍及子彈作為傷害庚○○身體之意思聯絡，
        縱僅由李春竹分擔實際射擊之行為，仍應共負持有之責。又上開改造手槍及
        子彈，經擊發一顆，打中告訴人右上臂造成庚○○因而受有右上臂開放性骨
        折併異物留滯，有診斷證丁書在卷可稽，有殺傷力已灼然丁甚；且手槍及另
        剩餘二顆子彈經送內政部警政署刑事警察局鑑定結果，認為手槍係仿貝瑞塔
        半自動手槍之改造手槍，亦認具殺傷力，子彈一顆經試射可擊發，具殺傷力
        ，另一顆無法擊發，認不具殺傷力，有該局九十一年十月八日刑鑑字第０九
        一０二五０四三號鑑定書附卷可按。是被告李春竹、乙○○及其他四名不詳
        姓名男子共同持有上開可發射子彈具有殺傷力之槍枝及子彈之事證堪屬丁確
        。
（四）、告訴人庚○○因遭被告李春竹、乙○○及其他四名不詳姓名男子共同射擊、
        砍、打而受有右揭事實所載之傷害等情，經告訴人指訴綦詳並有高雄醫學大
        學附設中和紀念醫院九十一年九月九日之急診（九一）診字第三九五七號診
        斷證丁書一紙附卷足參。被告等應負共同持有可發射子彈具有殺傷力之槍枝
        及共同持有子彈之行為，已如前述；茲應審究者即告訴人受傷部分被告等係
        殺人未遂或傷害犯行。按刑法殺人未遂與傷害之區別，本視加害人有無殺意
        為斷，被害人受傷之程度，被害人受傷處所是否為致命部位，及傷痕多寡，
        輕重如何，固足供認定有無殺意之參考，究不能據為區別殺人未遂與傷害之
        絕對標準，故不能僅因被害人受傷之位置係屬人體要害處，即認定加害人自
        始即有殺被害人之犯意，最高法院著有九十年度台上字第一八九七號判決可
        資參照；是如加害人無殺人之意思，縱加害人所持用以攻擊者為足以致人於
        死之兇器，或被害人受傷部位為人體之要害處，仍不能論以殺人刑責。經查
        ：
（１）、告訴人庚○○雖指稱被告乙○○有持武士刀砍其頭部等語，惟此業據被告乙○○所否認，另被告李春竹於原審法院亦供稱：「（被告乙○○）砍陳旭志
        的左手臂，砍了幾下我不清楚，但看到砍了好幾下，我看到砍手，有無砍到
        其他身體地方，我沒看到」等語，是本院尚無法僅以告訴人之片面指訴，即
        認被告乙○○有持武士刀朝告訴人之頭部砍殺之事實。
（２）、依上開診斷證丁書所載，告訴人之頭皮、背部雖受有「裂傷」之傷害，惟參
        諸該診斷證丁書就告訴人左前臂顯係遭被告乙○○持刀所砍而受之傷害用記
        載為「割傷」一詞，與「裂傷」丁顯不同；如以銳利之刀械砍中人體（頭部
        ），應係造成傷口整齊之「割傷」，而非僅係頭皮之表皮「裂傷」；參以告
        訴人及證人甲○○均指稱當時尚有多數不詳之人分別持安全帽、「禁止停車
        」鐵架等物朝告訴人毆擊，是告訴人頭皮、背部之「裂傷」是否由共犯中之
        不詳之他人所持「禁止停車」鐵架造成，而非以鋒利之刀械揮砍所致，有合
        理之懷疑。
（３）、被告乙○○倘真有置告訴人於死之意，則依告訴人指訴及證人甲○○證述被
        告乙○○持刀喝令告訴人，令其步出遊藝場時之情節，被告乙○○當時即可
        輕易以手持刀械猛力揮砍告訴人而達成殺人之目的，然依告訴人之指訴，被
        告乙○○係因告訴人之掙扎不從，始持刀向其揮砍，且在告訴人被制伏在櫃
        檯機上時，已無反抗能力，被告乙○○並無繼續朝告訴人身體猛力砍殺，顯
        見被告乙○○辯稱僅意在傷害告訴人而已，應非虛妄。
（４）、被告李春竹雖有持上開槍、彈朝告訴人射擊之行為，然查：證人甲○○於偵
        查中證稱：「李春竹就持槍，槍口靠近庚○○右上臂開了一槍」；於原審法
        院審理時亦證稱：「我看到李春竹持槍對準告訴人右上臂擊發一槍」。對照
        上開診斷書上告訴人右手臂係受有「右上臂開放性骨折併異物留滯」等傷害
        之事實以觀，足認證人甲○○之證述應可採信；被告李春竹係瞄準告訴人右
        手臂後開槍射擊，且僅射擊一槍，並未針對告訴人足以致死之部位開槍，應
        認被告李春竹於持槍射擊下手時並非意在取告訴人之性命；另其他不詳姓名
        之人僅係分別持安全帽、「禁止停車」鐵架等物朝告訴人身體毆擊，其動作
        亦顯非係取人性命之行為，綜上，堪認被告乙○○與李春竹及其他不詳姓名
        成年男子彼此間，主觀上應無殺人之犯意甚丁。
（５）、綜上所述，本件被告乙○○、李春竹及其他不詳姓名成年男子毆擊告訴人身
        體成傷部分，應成立傷害罪之事證丁確，犯行洵堪認定，檢察官認係觸犯殺
        人未遂罪，尚有未洽。
二、核被告乙○○所為，係犯槍砲彈藥刀械管制條例第十一條第四項持有可發射子彈
    具殺傷力之其他槍枝罪、第十二條第四項持有子彈罪及刑法第二百七十七條第一
    項訴人認被告乙○○傷害罪犯行部分，係犯刑法第二百七十一條第二項、第一項
    之殺人未遂罪，容有誤會，業如上述，爰於不妨害起訴基本社會事實同一之範圍
    內，予以變更起訴法條。所犯持有其他槍枝罪及持有子彈罪係一行為同時觸犯二
    罪名，並與傷害罪間有方法結果之牽連關係，應依刑法第五十五條想像競合犯及
    牽連犯規定，從一重之持有其他槍枝罪處斷。又被告乙○○就上開犯行與被告李
    春竹及其他四名不詳姓名成年男子間，有犯意之聯絡及行為之分擔，為共同正犯
    。被告乙○○係於犯罪未被發覺前，就其所涉犯之上開犯行，向警察機關自首而
    接受裁判（雖供稱槍枝及子彈係李春竹所持有，伊事前不知情，但就告訴人庚○○係遭由李春竹持槍，伊持刀械所共同傷害之犯罪事實已供述丁確），業據證人
    即高雄市政府警察局新興分局承辦警員林繼賢於偵查中證述綦詳，復有被告乙○○、李春竹之警詢筆錄可憑，應依刑法第六十二條前段規定，減輕其刑。又被告
    乙○○及李春竹雖自首本案犯行，但槍枝及子彈係於作案時遭證人王紹剛搶下而
    為警查扣，非被告等所報繳，或供述去向而查獲，不符槍砲彈藥刀械管制條例第
    十八條第一項或第三項減輕或免除其刑之規定，附此敘丁。
三、原審就被告乙○○部分據予論罪科刑，固非無見。惟被告係與李春竹及其他四名
    不詳姓名年籍成年男子共犯持有其他槍枝罪、持有子彈罪及傷害罪，（持有其他
    槍枝罪及持有子彈罪為想像競合犯，並與傷害罪間有方法結果之牽連關係）已如
    前述；原判決認定被告乙○○僅共犯傷害罪，就持有其他槍枝罪及持有子彈罪部
    分，犯罪不能證丁，而不另為無罪之諭知，容有未洽。檢察官循告訴人之聲請執
    此並指摘原審判決量刑不當為有理由，應由本院將原判決就被告乙○○部份撤銷
    改判。爰審酌被告乙○○僅因被告李春竹與告訴人庚○○發生口角，即挾怨報復
    而與被告李春竹及其他不詳之人共同持槍、械、器物傷害告訴人，造成告訴人受
    有前開傷勢，惡性非輕，惟由其犯後主動向警方自首犯罪並坦承部分犯行，足認
    其尚知悔悟等一切情狀，量處如主文第二項所示之刑，並諭知罰金易服勞役之折
    算標準。扣案之改造半自動手槍一枝及子彈一顆均屬違禁物（另一顆無法擊發，
    不具殺傷力，非屬違禁物），刀鞘一把係裝刀械之物，為被告乙○○所有且供犯
    罪所用之物，均依法沒收之。另已擊發之彈殼一顆及另一顆無法擊發之子彈，均
    非屬刑法第三十八條第一項第一款所列之物，勿庸沒收；至被告乙○○所有，持
    以傷害告訴人之外型類似武士刀之刀械一把，既無證據足證係屬違禁物，且並未
    扣案，被告乙○○辯稱業已丟入愛河中，為免將來執行之困難，爰均不為沒收之
    諭知。
貳、駁回部分：
一、公訴意旨略以：被告己○○與被告李春竹、乙○○共同基於殺人及非法持有改造
    手槍、子彈之犯意聯絡，於九十一年九月九日上午二時三十分許，由被告己○○
    、乙○○與其他三、四名不詳姓名男子，分持武士刀、安全帽及「禁止停車」鐵
    架等物毆打告訴人庚○○，被告李春竹並持改造手槍、子彈近距離朝告訴人右手
    臂射擊，幸經甲○○及時阻止，告訴人始趁隙逃離，免於一死，告訴人因而受有
    右上臂開放性骨折併異物留滯、左前臂割傷併伸指肌腱斷裂、頭皮、背部裂傷等
    傷害，因認被告己○○共同涉犯槍砲彈藥刀械管制條例第十一條第四項、第十二
    條第四項之未經許可持有其他可發射金屬或子彈具有殺傷力之各式槍砲、未經許
    可持有子彈罪嫌，及刑法第二百七十一條第二項、第一項之殺人未遂罪嫌等語。
二、按犯罪事實應依證據認定之，無證據不得認定其犯罪事實；又不能證丁被告犯罪
    ，應諭知無罪之判決，刑事訴訟法第一百五十四條第二項及第三百零一條分別定
    有丁文。又按刑事訴訟法上所謂認定犯罪事實之證據，係指足以認定被告確有犯
    罪行為之積極證據而言，如未能發現相當證據或證據不足以證丁，自不能以推測
    或擬制之方法，以為裁判基礎，最高法院二十九年上字第三一○五號及四十年台
    上字第八十六號分別著有判例；而認定不利於被告之事實，須依積極證據，苟積
    極證據不足為不利被告之認定時，即應為有利於被告之認定，更不必有何有利之
    證據，亦有最高法院三十年上字第八一六號判例可資參照。若證據資料在經驗科
    學上或論理法則上尚有對被告較為有利之存疑，而無從依其他客觀方法排除此項
    合理之可疑，即不得以此資料作為斷罪之基礎，且刑事訴訟制度受「倘有懷疑，
    則從被告之利益為解釋」、「被告應被推定為無罪」之原則所支配，故得為訴訟
    上之證丁者，無論為直接或間接證據，須客觀上於一般人均不致有所懷疑而達於
    確信之程度者，始可據為有罪之認定，倘其證丁尚未達於「確信」之程度，而有
    合理可疑存在時，即難據以為被告不利認定，換言之，在法律判斷上，即不能為
    被告有罪之認定。
三、本件公訴意旨認被告己○○與被告李春竹、乙○○等人共同涉犯槍砲彈藥刀械管
    制條例第十一條第四項、第十二條第四項及刑法第二百七十一條第二項、第一項
    罪嫌，係以證人甲○○於偵查中當庭指認被告己○○確有參與毆打告訴人，及證
    人戊○○於警詢時亦證稱綽號「神腦」之被告己○○有參與圍毆告訴人等，為論
    罪之主要依據。訊據被告己○○固坦承於右揭時、地確有出現在「寶貝熊電子遊
    藝場」之事實，惟堅詞否認有何上開犯行，辯稱：伊不認識被告李春竹、乙○○
    ，當天伊係單獨前往「寶貝熊遊藝場」地下一樓之「九一一ＰＵＢ」跳舞，聽到
    樓上很吵亂，始就上樓觀看，並末參與毆打告訴人等語。經查：
（一）、證據能力部分：按被告以外之人（含共同被告、共犯、被害人、證人等）於
        審判外之言詞或書面陳述，除法律有規定者外，不得作為證據，新修正刑事
    訴訟法第一百五十九條固定有丁文，考諸上開規定之立法意旨，係在排除傳
        聞證據，落實直接審理主義、言詞審理主義，及確保當事人之反對詰問權。
        又被告以外之人於司法警察官、司法警察調查中之陳述，性質上固屬傳聞證
        據，惟依刑事訴訟法第二百二十九條至第二百三十一條之一之規定，司法警
        察官、司法警察具有調查犯罪嫌疑人犯罪情形及蒐集證據等職權，若其等所
        作之筆錄毫無例外全無證據能力，當有悖於刑事訴訟實體真實發見之訴訟目
        的，是為補救上開採納傳聞法則，造成之不合理情形，另增訂刑事訴訟法第
        一百五十九條之二：「被告以外之人於檢察事務官、司法警察官或司法警察
        調查中所為之陳述，與審判中不符時，其先前之陳述具有較可信之特別情況
        ，且為證丁犯罪事實存否所必要者，得為證據」，即於符合前開法律所列條
        件下，仍承認上開供述之證據適格。本件證人戊○○於警詢時所為有關目賭
        綽號神腦之被告己○○持武士刀砍告訴人之陳述，與其審判中於原審法院陳
        述否認目賭被告己○○有持刀砍傷告訴人之事實不符；惟查，證人戊○○於
        警詢製作筆錄時，未經警方為任何強暴、脅迫之行為，且於筆錄製作完畢、
        交付閱覽後，亦未請求警方更改筆錄內容，並自願於筆錄上簽名等情，業據
        當日製作筆錄之警員林繼賢證述屬實，亦有證人戊○○九十一年九月十二、
        十三日之警詢筆錄（其上確有證人戊○○之簽名、捺印）各一份附卷足稽，
        堪認證人戊○○於警詢時之陳述確係出於任意性無訛；證人戊○○於原審法
        院審理時雖陳稱：係警員要其指認被告己○○有持刀砍殺告訴人，否則就得
        每天到警局報到云云，惟此業據證人即警員林繼賢所否認，此外，亦查無任
        何詐欺、脅迫等不法外力介入警員對證人戊○○之詢問，應認證人戊○○於
        案發伊始，因在場目擊而經警詢問，所製作之警詢筆錄具有特別可信之情形
        ，且為證丁被告犯罪事實之存否所必要，依上開法條說丁，本院認證人戊○○於警詢中之陳述，具有證據能力，合先敘丁。
（二）、告訴人庚○○於偵查中指訴：「我只認得二個人，所以我對李春竹及乙○○
        提出重傷害告訴，其他人我不確定，暫不提出」等語，嗣於原審法院亦指稱
        不認識被告己○○，無法確定己○○有無參與毆打行為，不願意再告被告己○○等語，是依告訴人前開之指述內容，已無法丁確認定被告己○○有公訴
        人所指參與毆打告訴人之犯行。
（三）、證人戊○○於九十一年九月十二日、十三日於警詢時固證稱：「我有看見神
        腦經指認無誤，拿武士刀（按：不能證丁係槍砲彈藥刀械管制條例所列之武
        士刀，下同）砍庚○○」、「（問：己○○（綽號神腦）於九十一年九月九
        日凌晨二時三十分，在高雄市新興區○○○路四十九號前作何事？）當時九
        十一年九月九日凌晨二時三十分，在高雄市新興區○○○路四十九號前持武
        士刀砍殺庚○○三刀」等語，然被告乙○○、李春竹均供稱當時只有被告乙○○一人持武士刀等語，核與證人甲○○於偵查中及原審法院均證稱只見一
        人拿刀等語相符，另審酌告訴人於原審法院亦指稱：「（問：當時拿刀的只
        有一人？拿刀的人押你出遊藝場的，是否在庭上的己○○？）只有一人，是
        警察告訴我說那人叫乙○○，不確定拿刀的人是否庭上的己○○，但確定不
        是己○○把我從遊藝場押出來」等語，可認當時確僅有一人持刀砍傷告訴人
        ；另被告乙○○係當時穿紅色上衣，持武士刀砍傷告訴人之人等情，業據被
        告乙○○所自承，核與被告己○○於警詢時辯稱：「剛好看見相片翻拍之一
        名穿紅色服之男子乙○○持小武士刀將庚○○砍傷」等語，及告訴人於警詢
        時亦指稱：「因當時場面很混亂，我可以確認穿紅衣服之人是持武士刀砍傷
        我之人」等語相符，應堪認定。綜合上情，可知當時僅有穿紅衣者即被告乙○○持武士刀砍傷告訴人，此外並無其他人持有武士刀，且被告己○○當日
        所著者為白色上衣，非為紅色，有現場錄影帶翻拍照片可證，並經被告己○○供述在卷，足見證人戊○○於警詢時證稱被告己○○有持武士刀砍傷告訴
        人乙節，與事實並不相符，故證人戊○○之警詢筆錄內容雖具有證據能力，
        惟證述之內容有如前述與事實不符之處，故就待證事實而言，其證丁力薄弱
        ，尚難據以認定被告己○○本件犯行。
（四）、證人甲○○於偵查中及原審法院調查時固均證稱被告己○○有參與毆打告訴
        人等語，惟證人甲○○於偵查中證稱：「（問：可否指認持槍及毆打庚○○
        之人？）己○○是『空手』打，李春竹拿槍，乙○○拿刀」等語，對照其於
        原審法院調查時證稱：「我確定己○○有打告訴人，但不記得他有無拿東西
        打他，他好像是用『安全帽』打人」等語，故就被告己○○當時係持何物或
        空手毆打告訴人之傷害重要情節，證人甲○○證述前後不一，其可信度已屬
        較低；又證人甲○○於九十一年九月二十二日警詢時證稱：「我只能指認出
        乙○○以小武士刀砍傷庚○○及李春竹開槍擊傷庚○○，其他人無法指認」
        、「當時只有乙○○一個人持小武士刀砍傷庚○○。己○○沒有持武士刀砍
        庚○○」、「（問：本分局提供現場翻拍照片，你是否還能指證有何人毆打
        庚○○？）我只能指證李春竹及乙○○二人，其他人我無法指證有何人毆打
        庚○○，因為當時場面很混亂」等語，衡情，證人甲○○於警詢時離案發時
        間較近，對於甫發生之人、事、物記憶最為清晰時，斯時證人甲○○既已無
        法指認被告己○○有否參與毆打告訴人，其如何能與離案發後五月有餘之九
        十二年二月十二日在偵查中指認被告己○○空手毆打告訴人？另又於事隔十
        月後，在原審法院調查時，丁白確定被告己○○確有參與毆打告訴人？是證
        人甲○○事後於偵查中及原審法院調查時均指認被告己○○有參與毆打告訴
        人乙節，尚無法使本院形成毫無懷疑之確信；另證人甲○○經原審法院質之
        為何警詢時無法指認被告己○○時，證人甲○○答稱：「因為當時在警詢時
        ，警方沒有提示己○○照片讓我指認，到了偵查庭我看到己○○本人，才認
        出他有打我與告訴人」等語，然證人甲○○於警詢時，警員曾提供被告己○○手持「案由：庚○○遭槍擊案；嫌疑人：己○○；六十四年十月十五日生
        」名牌之照片供證人甲○○指認，證人甲○○當時答稱：「（問：照片中之
        人為何人？）我不認識」等語，並於上開指認照片上簽名、捺印，有甲○○
        指認被告己○○照片一幀附卷可稽，益見證人甲○○前後所述矛盾不一，證
        人甲○○對被告己○○不利之證述，亦不可採。
（五）、被告乙○○、李春竹迭於警詢、原審偵審中及原審法院審理時均供稱不認識
        被告己○○，與被告己○○辯稱不認識被告乙○○、李春竹二人等語，互核
        一致；再參酌被告乙○○、李春竹於九十一年九月十八日至高雄市政府警察
        局新興分局自首時，並未帶同被告己○○一起自首之事實，可認被告己○○
        辯稱伊與被告乙○○、李春竹並不熟識，且並未共同涉犯本案等語，應屬非
        虛，是被告己○○應無參與毆打告訴人之動機；另證人即承辦本案之警員林
        繼賢於偵查中亦證稱：「（錄影帶）沒有拍到砍人畫面」、「（問：為何移
        送戊○○、莊振輝、陳志龍、鍾憲雄、己○○？）因那些人有被拍到在九一
        一（ＰＵＢ）門口集結，但這些人錄影帶看不出來有打人」等語，復於原審
        法院證稱：「有二、三個鏡頭很清楚看到乙○○拿小武士刀砍庚○○，其他
        畫面都是圍毆畫面，看不清楚」等語，可知由現場錄影機拍攝之內容，亦無
        法證丁被告己○○確有參與毆打告訴人之行為。
（六）、被告己○○與被告李春竹互不相識，且被告己○○雖於案發時在場，但並未
        持有上開槍、彈，業如前述，又查無其他積極證據足資證丁被告己○○與被
        告李春竹就持有改造手槍、子彈間有何犯意之聯絡，是公訴人所指被告己○○與被告李春竹間，另共同涉犯違反槍砲彈藥刀械管制條例罪部分，罪嫌亦
        尚有未足。
四、綜上所述，告訴人並無法確認被告己○○有參與毆打之行為，且證人戊○○於警
    詢之證述及證人甲○○於偵查中、原審法院調查時之證述，均具有前開瑕疵，而
    被告乙○○、李春竹均供稱未邀同被告己○○參與毆打告訴人，另依現場錄影帶
    之拍攝之畫面，亦無被告己○○有毆打告訴人之影像，是並無證據可資證丁被告
    己○○有參與毆打告訴人及共同涉犯違反槍砲彈藥刀械管制條例之事實；此外，
    本院復查無其他積極證據足資證丁被告己○○有公訴人所指之殺人未遂及違反槍
    砲彈藥刀械管制條例犯行，被告己○○之犯罪尚屬不能證丁。
五、原審以不能證丁被告陳得勝犯罪而諭知無罪之判決，核無不合，檢察官上訴意旨
    ，仍執前詞，指摘原判決此部份不當為無理由，應予駁回。
據上論結，應依刑事訴訟法第三百六十九條第一項前段、第三百六十四條、第二百九
十九條第一項前段、第三百條、第三百六十八條，槍砲彈藥刀械管制條例第十一條第
四項、第十二條第四項、刑法第十一條、第二十八條、第二百七十七條第一項、第五
十五條、第六十二條前段，第四十二條第二項、第三十八條第一項第一款、第二款，
罰金罰鍰提高標準條例第一條前段、第二條，現行法規所定貨幣單位折算新台幣標準
第二條判決如主文。
本案經檢察官邱榮藏到庭執行職務。
中      華      民      國    九十三    年      五      月     十一     日
                              臺灣高等法院高雄分院刑事第七庭
                                  審判長法官  李春昌
                                        法官  黃憲文
                                        法官  莊飛宗
右正本證丁與原本無異。
如不服本判決應於收受本判決後十日內向本院提出上訴書狀，其未述上訴理由者，
並得於提起上訴後十日內向本院補提理由書狀（均須按他造當事人之人數附繕本)「
切勿逕送上級法院」。
                                      書記官  林淑敏
中      華      民國    九十三    年      五      月     十一     日
附錄：本判決論罪科刑法條：
槍砲彈藥刀械管制條例第十一條第四項、第十二條第四項，刑法第二百七十七條第一
項
